臺灣板橋地方法院刑事判決　　　　　　　96年度訴字第2446號
公　訴　人　臺灣板橋地方法院檢察署檢察官
被　　　告　甲○○
　　　　　　　　　　現於臺灣桃園女子監獄執行中
上列被告因違反毒品危害防制條例案件，經檢察官提起公訴（96
年度毒偵字第3756號），本院以簡式審判程序審理判決如下：
    主  文
甲○○施用第一級毒品，累犯，處有期徒刑柒月，又施用第二級
毒品，累犯，處有期徒刑參月，扣案安非他命吸食器壹組內少許
安非他命沒收銷燬之、安非他命吸食器壹組沒收，應執行有期徒
刑玖月，扣案安非他命吸食器壹組內少許安非他命沒收銷燬之、
安非他命吸食器壹組沒收。
    事  實
一、甲○○於民國91年間，因偽造文書案，經台灣台北地方法院
    判處有期徒刑3 月確定，於92年間，因偽造文書案，經台灣
    桃園地方法院判處有期徒刑5 月確定，二者定執行刑為有期
    徒刑7 月，於93年11月26日縮刑期滿執行完畢。其前因施用
    毒品案件，經台灣台北地方法院裁定應入戒治處所施以強制
    戒治，於92年4 月9 日戒治完畢，仍不知悔改，於強制戒治
    執行完畢後，5 年內復基於施用毒品之犯意，於96年5 月10
    日晚間23時30分，為警採尿前26小時、96小時內之某時，在
    台北縣三重市○○路○ 段170 巷22號5 樓之住處，分別將海
    洛因置於注射針筒內，以注射身體之方式，施用第一級毒品
    海洛因一次，將安非他命置於吸食器內以火燒烤產生煙霧吸
    食之方式施用第二級毒品安非他命一次。嗣於96年5 月10日
    晚間23時30分許，為警於上開臺北縣三重市○○路之住處當
    場查獲，並扣得其所有供施用毒品安非他命用之安非他命吸
    食器1 組（內含少許安非他命）。
二、案經臺北市政府警察局北投分局報告臺灣板橋地方法院檢察
    署檢察官偵查起訴。本院於準備程序進行中，被告就被訴事
    實為有罪之陳述，經告知簡式審判程序之旨，並聽取當事人
    之意見後，本院合議庭裁定由受命法官獨任進行簡式審判程
    序。
　　理  由
一、上揭事實，業據被告甲○○坦承不諱，被告之尿液經檢驗呈
    安非他命、甲基安非他命及嗎啡陽性反應，並有台灣尖端先
    進生技醫藥股份有限公司96年5 月18日出具之濫用藥物尿液
    檢驗報告一張在卷可按，復有扣案之安非他命吸食器1 組（
    內含少許安非他命）可憑。被告於強制戒治執行完畢釋放後
    ，5 年內再犯施用毒品罪之事實，亦有台灣高等法院被告前
    案紀錄表一份在卷可稽，被告自白核與事實相符，事證明確
    ，被告犯行堪以認定。
二、按海洛因係毒品危害防制條例第2 條第2 項第1 款所規定之
    第1 級毒品。安非他命係毒品危害防制條例第2 條第2 項第
    2 款所規定之第2 級毒品。核被告所為，係犯毒品危害防制
    條例第10條第1 項之施用第1 級毒品罪、同條第2 項之施用
    第2 級毒品罪。被告所犯前揭二罪間，犯意各別，罪名互異
    ，應分論併罰。被告持有毒品海洛因、安非他命之低度行為
    ，已為其進而施用之高度行為所吸收，均不另論罪。被告有
    事實欄所載前科執行完畢情形，此有台灣高等法院被告前案
    紀錄表在卷可按，其受有期徒刑執行完畢後，5 年以內故意
    再犯本件有期徒刑以上之罪，為累犯，應依刑法第47條第1
    項之規定加重其刑。爰審酌被告前因施用毒品，於強制戒治
    後，仍無法戒絕毒癮，再次漠視法令禁制而犯本罪，惟其施
    用毒品所生危害，實以自戕身心健康為主，對於他人生命、
    身體、財產等法益，尚無明顯而重大之實害，兼衡被告犯罪
    之動機、目的、手段、所生危害、犯罪後態度、施用毒品之
    次數等一切情狀，量處如主文所示之刑，並定其應執行之刑
    。又扣案安非他命吸食器1 組內少許安非他命依同條例第18
    條第1 項前段沒收銷燬之，上開安非他命吸食器壹組，係被
    告所有，供施用第二級毒品安非他命所用之物，業據被告供
    承在卷，依刑法第三十八條第一項第二款之規定沒收之。
三、被告請求另案臺灣桃園地方法院檢察署檢察官以96年度偵字
    第12549 號、96年度毒偵字第2617號，向台灣桃園地方法院
    起訴伊於96年2 月13日晚間，在桃園縣桃園市○○○○街1
    巷25號，以注射方式施用第一級毒品海洛因，及於96年2 月
    15日為警採尿送驗前，回溯96小時內某時，在某不詳地點，
    施用第二級毒品安非他命。嗣經警於96年2 月14日晚間7時
    許，在桃園縣桃園市○○路○ 段與民光路口處循線查獲，並
    扣得海洛因2 小包之事實，能與本件合併審理。按刑事法若
    干犯罪行為態樣，本質上原具有反覆、延續實行之特徵，立
    法時既予特別歸類，定為犯罪構成要件之行為要素，則行為
    人基於概括之犯意，在密切接近之一定時、地持續實行之複
    次行為，倘依社會通念，於客觀上認為符合一個反覆、延續
    性之行為觀念者，於刑法評價上，即應僅成立一罪。學理上
    所稱「集合犯」之職業性、營業性或收集性等具有重複特質
    之犯罪均屬之（最高法院95年度臺上字第1079號判決要旨參
    照）。查本件被告施用毒品之時間為96年5 月，詎被告上開
    另案施用毒品之時間為96年2 月，相隔近3 月之久，難認被
    告在密切接近之一定時、地持續實行之複次施用毒品行為，
    足見被告於本件96年5 月施用第一級毒品、第二級毒品之事
    實，係另行起意，並無基於毒癮而習慣性賡續施用毒品之情
    形，難認二案間有何集合犯包括一罪之關係。
據上論斷，應依刑事訴訟法第273 條之1 第1 項、第299 條第1
項前段，毒品危害防制條例第10條第1 項、第2 項、第18條第1
項前段，刑法第11條前段、第47條第1 項、第38條第1 項第2 款
、第51條第5 款，判決如主文。
本案經檢察官陳盈錦到庭執行職務。
中　　華　　民　　國　　96　　年　　8 　　月　　27　　日
                  刑事第三庭    法　官  張  正  亞
以上正本證明與原本無異
如不服本判決應於送達後10日內向本院提出上訴狀
                                書記官　廖  美  紅
中　　華　　民　　國　　96　　年　　8 　　月　　28　　日
附錄本案論罪科刑法條全文：
毒品危害防制條例第10條
施用第一級毒品者，處 6 月以上 5 年以下有期徒刑。
施用第二級毒品者，處 3 年以下有期徒刑。
